【裁判字號】    90,上訴,816
【裁判日期】    900629
【裁判案由】    違反毒品危害防制條例
【裁判全文】
臺灣高等法院高雄分院刑事判決                      九十年度上訴字第八一六號
    上  訴  人
    即  被  告  甲○○
右上訴人因違反毒品危害防制條例案件，不服臺灣高雄地方法院九十年度訴字第三一
九號，中華民國九十年四月二十五日第一審判決（起訴案號：臺灣高雄地方法院檢察
署八十九年度毒偵字第六二三七號、九十年度毒偵字第三三號）提起上訴，本院判決
如左：
    主  文
上訴駁回。
    事  實
一、甲○○前曾於民國八十七年間因施用毒品案件，經強制戒治交付保護管束期滿後
    ，已由臺灣高雄地方法院檢察署檢察官於八十八年十二月七日以八十八年度戒毒
    偵字第三九六號為不起訴處分確定。詎甲○○於五年內，明知海洛因業經公告列
    為毒品危害防制條例第二條第二項之第一級毒品，不得非法持有、施用，仍基於
    施用第一級毒品海洛因之概括犯意，自八十九年七月十九日起至八十九年十二月
    二十日止，每日一次，連續在高雄市小港區臨海新村一一七號處所之廁所內，將
    海洛因摻入香煙中，非法施用海洛因多次，為警分別於八十九年七月十九日及十
    二月二十日於高雄市小港區臨海新村一一七號查獲，並扣得第一級毒品海洛因（
    淨重零點零四公克）及施用毒品海洛因之注射針筒一支。
二、案經高雄市政府警察局前鎮分局、鼓山分局報請臺灣高雄地方法院檢察署檢察官
    偵查起訴。
    理  由
一、訊據上訴人即被告甲○○（下稱被告）對於在右揭時地連續多次施用第一級毒品
    海洛因之事實，坦承不諱，並有扣案之海洛因、注射針筒一支可資佐證，且被告
    於前揭時地為警查獲後，於警訊時親自採集之尿液，經檢驗結果，其尿液中亦呈
    嗎啡陽性反應，亦有高雄市立凱旋醫院八十九年八月四日高市凱醫檢字第○○七
    ○四號煙毒尿液檢驗成績書一紙在卷可憑。查海洛因係嗎啡經化學合成之半人工
    合成品，藥（毒）性倍於嗎啡，其經施用進入人體，藉人體解毒系統之代謝作用
    而分解成藥（毒）性較低之嗎啡，故於施用海洛因者之尿液中，可檢出嗎啡煙毒
    反應，且一般施用者，於施用七十二小時後，仍可被檢出嗎啡反應，有行政院衛
    生署藥物食品檢驗局八十一年二月八日（八一）藥檢壹字第○○一一五六號函及
    憲兵司令部八十年五月七日鑑驗字第一七四六號函可按。而抗告人之尿液經送驗
    結果，呈嗎啡陽性反應，且上開複驗結果係先以免疫學分析法篩驗後，再以ＧＣ
    ／ＭＳ氣相層析／質譜儀法確認檢驗無誤，足認被告於八十九年八月四日經採取
    尿液前回溯七十二小時內，確有施用第一級毒品海洛因犯行。又被告於八十七年
    間因犯施用毒品案件，經送觀察勒戒後，認有繼續施用毒品之傾向，復經檢察官
    聲請法院以八十七年度毒聲字第三六七八號裁定送強制戒治，並於戒治期滿後，
    經臺灣高雄地方法院檢察署檢察官於八十八年十二月七日以八十八年度戒毒偵字
    第三六九號為不起訴處分確定，有臺灣高雄地方法院檢察署刑案資料查註記錄表
    、該不起訴處分書附卷可稽。其於五年內再犯毒品危害防制條例第十條之罪，經
    法院裁定令入戒治處所施以強制戒治，此有原審法院八十九年度毒聲字第八九八
    八號裁定可參，是本案事證明確，被告犯行洵堪認定。
二、核被告所為，係犯毒品危害防制條例第十條第一項之施用第一級毒品罪。至被告
    持有第一級毒品海洛因之低度行為應為施用第一級毒品之高度行為所吸收，不另
    論罪。被告先後多次非法施用第一級毒品海洛因行為，時間緊接，反覆為之，所
    犯又係同一罪名之罪，顯係基於概括犯意為之，應依連續犯規定論以一罪。
三、原審因而適用毒品危害防制條例第十條第一項、第十八條第一項前段、第二十三
    條第二項，刑法第十一條前段、第五十六條，並審酌被告前曾因施用毒品觸法，
    顯見其無悔改之意，為其屬自戕行為，所生危害非大，犯後坦承犯行、態度良好
    等一切情狀，量處有期徒刑七月。又扣案之白色粉末經送法務部調查局檢驗結果
    屬海洛因無訛，有該局九十年二月一日編號000000000號鑑定通知書一
    紙足憑，另注射針筒一支，經送檢驗亦含有海洛因成分，已與第一級毒品海洛因
    結合而難以剝離，自應視同第一級毒品，此有高雄醫學大學附設中和紀念醫院九
    十年三月三十一日檢驗報告一份附卷可按，爰均依毒品危害防制條例第十八條第
    一項前段規定，不問屬於犯人與否，均沒收並銷毀之。經核原判決認事用法均無
    不合，量刑亦甚妥適，被告上訴意旨，以量刑過重，指摘原判決不當，為無理由
    ，應予駁回。
據上論斷，應依刑事訴訟法第三百六十八條，判決如主文。
本案經檢察官董明正到庭執行職務。
中    華    民國    九十    年      六      月    二十九    日
                              臺灣高等法院高雄分院刑事第八庭
                                  審判長法官  郭雅美
                                        法官  洪兆隆
                                        法官  莊飛宗
右正本證明與原本無異。
如不服本判決，應於判決送達後十日內向本院提出上訴狀，其未述理由者並應於提
出上訴狀後十日內向本院補提理由書（應附繕本)。
                                      書記官  張宗芳
中    華    民    國      九十      年       七       月     三   日
附錄：本判決論罪科刑法條全文：
毒品危害防制條例第十條第一項
施用第一級毒品者，處六月以上五年以下有期徒刑。
                                                                 Ｊ


司法院資訊處製作；財團法人民間司法改革基金會備份。
